【裁判字號】    98,訴,3581
【裁判日期】    981029
【裁判案由】    毒品危害防制條例
【裁判全文】
臺灣板橋地方法院刑事判決              98年度訴字第3581號
公  訴  人  臺灣板橋地方法院檢察署檢察官
被      告  甲○○
上列被告因違反毒品危害防制條例案件，經檢察官提起公訴（98
年度毒偵字第6135號），由本院合議庭裁定改依簡式審判程序審
理，並判決如下：
    主  文
甲○○施用第壹級毒品，處有期徒刑陸月，如易科罰金，以新臺
幣壹仟元折算壹日，扣案之第壹級毒品海洛因貳包（各淨重零點
壹柒貳公克、零點零壹貳公克，驗餘各淨重零點壹陸玖伍公克、
零點零零壹柒公克）沒收銷燬，扣案之注射針筒壹支沒收。
    事  實
一、甲○○前於民國97年間因施用第1 級毒品案件，經依臺灣板
    橋地方法院（下稱本院）97年度毒聲字第917 號裁定送觀察
    勒戒後，因認有繼續施用毒品之傾向，再由本院以97年度毒
    聲字第1593號裁定令入戒治處所施以強制戒治，嗣於98年4
    月3 日戒治執行完畢而釋放出所，並由臺灣板橋地方法院檢
    察署檢察官於98年5 月13日以98年度戒毒偵字第326 號為不
    起訴處分確定，詎其猶未戒除毒癮，竟又基於施用第1 級毒
    品海洛因之犯意，於98年8 月23日上午9 時許，在其位於臺
    北縣土城市○○街16號3 樓住處內，以將海洛因置於針筒後
    注射至體內之方式施用毒品海洛因1 次，嗣於同日21時10
    分許，為警在臺北縣土城市○○街16號前查獲，並扣得第1
    級毒品海洛因2 包（各淨重0.172 公克、0.012 公克，驗餘
    各淨重0.1695公克、0.0017公克）及注射針筒1 支，此間經
    警方採集其尿液送驗之結果，呈毒品鴉片類陽性反應，始循
    線查悉上情。
二、案經臺北縣政府警察局板橋分局報告臺灣板橋地方法院檢察
    署檢察官偵查起訴。
    理  由
一、上開犯罪事實，業經被告甲○○於偵查中及本院審理時自白
    不諱，並有臺灣檢驗科技股份有限公司98年9 月10日UL/200
    9/80734 濫用藥物檢驗報告及臺北縣政府警察局板橋分局偵
    辦毒品危害防制條例案被移送人姓名及代碼照表各1 份附卷
    可稽，以及扣案之第1 級毒品海洛因2 包（各淨重0.172 公
    克、0.012 公克，驗餘各淨重0.1695公克、0.0017公克）及
    注射針筒1 支可資佐證，且被告所持有白色粉末、白色乾漬
    物各1 包，經送請檢驗之結果，確含有毒品海洛因成分一節
    ，亦有交通部民用航空局航空醫務中心98年9 月2 日航藥鑑
    字第0984426 號毒品鑑定書報告1 份在卷足憑，足認被告自
    白要與事實相符。再者，被告有事實欄所示之施用毒品前科
    ，亦有臺灣高等法院被告前案紀錄表1 份在卷可參，是被告
    犯本件施用毒品海洛因之罪，其事證明確，應依法論科。
二、核被告所為，係犯毒品危害防制條例第10條第1 項之施用第
    1 級毒品罪。又其施用前後持有第1 級毒品海洛因之低度行
    為，應為施用第1 級毒品海洛因之高度行為所吸收，不另論
    罪。爰審酌被告前已有施用毒品之前科，並先後經觀察、勒
    戒及強制戒治之戒毒療程，始終未能戒除毒品之誘惑，且其
    正值年青，身心健全，尚有工作能力，竟不思努力工作，尋
    求正常生活，一再沾染施用毒品之惡習，戕害身心不淺，並
    衡諸其生活狀況、施用毒品之手段、動機等一切情狀，量處
    如主文所示之刑，並諭知易科罰金之折算標準，以資警惕。
    至扣案之第1 級毒品海洛因2 包（各淨重0.172 公克、0.
    012 公克，驗餘各淨重0.1695公克、0.0017公克），係查
    獲之第1 級毒品，不問屬於犯人與否，應依毒品危害防制條
    例第18條第1 項前段之規定宣告沒收銷燬之；扣案之注射針
    筒1 支，則係被告所有供施用毒品海洛因之物，爰刑法第38
    條第1 項第2 款規定併予宣告沒收。
三、末按「除被告所犯為死刑、無期徒刑、最輕本刑為3 年以上
    有期徒刑之罪或高等法院管轄第一審案件者外，於前條第1
    項程序進行中，被告先就被訴事實為有罪之陳述時，審判長
    得告知被告簡式審判程序之旨，並聽取當事人、代理人、辯
    護人及輔佐人之意見後，裁定進行簡式審判程序。」刑事訴
    訟法第273條之1第1 項定有明文。查本件被告所犯毒品危害
    防制條例第10條第1 項之罪，並非最輕本刑為3 年以上有期
    徒刑之罪，且被告於本院98年10月15日準備程序進行中，復
    就被訴之事實為有罪之陳述，經告知被告簡式審判程序之旨
    ，被告及公訴人對於本件改依簡式審判程序審理均表示同意
    ，是本院即依前揭刑事訴訟法規定，裁定本件進行簡式審判
    程序，附此敘明。
據上論斷，應依刑事訴訟法第273條之1 第1項、第299條第1項前
段，毒品危害防制條例第10條第1 項、第18條第1 項前段，刑法
第11條前段、第41條第1 項前段、第38條第1 項第2 款，判決如
主文。
本案經檢察官張瑞玲到庭執行職務。
中    華    民    國    98    年    10    月    29    日
                          刑事第十八庭
                                法  官  楊仲農
上列正本證明與原本無異。
如不服本判決，應於判決送達後10日內敘明上訴理由，向本院提
出上訴狀(應附繕本)，上訴於臺灣高等法院。其未敘述上訴理
由者，應於上訴期間屆滿後20日內向本院補提理由書「切勿逕送
上級法院」。
                                 書記官  陳香君
中    華    民    國    98    年    10    月    29    日
附錄本判決論罪之法律條文：
毒品危害防制條例第10條：
施用第一級毒品者，處六月以上五年以下有期徒刑。
施用第二級毒品者，處三年以下有期徒刑。


司法院資訊處製作；財團法人民間司法改革基金會備份。
